# 求助陈版主，研发产品出售的疑问。

提问人：liuweisheng 时间：2021-08-12 11:56:00
A公司对外购车进行研发改装，主体都是直接外购，主要改装系车斗的改装，改装成洒水车、垃圾装卸车。 2019 年本公司将车辆购置及其他研发支出计入研发费用，全部费用化； 2020 年此辆改装车可以进行出售，将其出售。 2020 年如何进行处理。(前期的费用化研发是否能资本化为其他流动资产，根据售价差异计入营业外收支）谢谢版主解惑
陈版您的回复：
因为“2019年本公司将车辆购置及其他研发支出计入研发费用，全部费用化”，故 2020 年内研发产品实现销售时，应将销售款项全部冲减 2020 年度的研发费用，不应单独确认为营业外收支。
这里不知道怎么区分收入直接冲减研发和成本计入其他流动资产根据售价差异计入营业外收支这两种情况怎么区分，谢谢版主解惑

回答人：chenyiwei
实务中，“成本计入其他流动资产根据售价差异计入营业外收支”的情况一般适用于研发支出的发生和产品出售之间存在跨期的情况；“收入直接冲减研发支出”一般适用于研发支出发生、产品形成和出售在同一期间的情况。
如果前期所有研发支出均费用化，则即使研发试生产产品的销售在后期发生，在销售发生之前也不按照预计可变现净值从研发支出中转出并确认资产，而是直接在销售实现时将全部销售净价冲减销售当期的研发支出。